# 在建工程

提问人：jinapai 时间：2019-05-04 15:38:07
您好陈版主，有问题咨询：对于拆迁补偿款，只是签订拆迁补偿协议，尚未开始动工，能否计入在建工程科目核算？分录核算：DR：在建工程 CR：其他应付款-拆迁款

回答人：chenyiwei
具体背景是什么？本企业是拆迁补偿义务人？该土地是否已经移交给本企业？目前工程进展如何？补偿款支付情况如何？